【裁判字號】    99,易,2008
【裁判日期】    990720
【裁判案由】    竊盜
【裁判全文】
臺灣臺中地方法院刑事判決              99年度易字第2008號
公  訴  人  臺灣臺中地方法院檢察署檢察官
被      告  乙○○
上列被告因竊盜案件，經檢察官提起公訴（99年度偵字第6328號
），因被告於準備程序中為有罪之陳述，本院改依簡式審判程序
審理，茲判決如下：
    主    文
乙○○毀壞安全設備竊盜，累犯，處有期徒刑柒月。
    犯罪事實
一、乙○○前因施用毒品案件，經本院以96年度訴字第2925號、
    97年度訴字第77號，分別判處有期徒刑9 月、10月確定，嗣
    定應執行有期徒刑1年5月，於民國98年6 月30日執行完畢。
    仍不知悔改，竟意圖為自己不法之所有，於98年10至11月間
    某日下午2時許，以石頭打破臺中縣潭子鄉○○路○ 段192巷
    113號之甲○○住處1樓廚房後門玻璃之安全設備後（毀損部
    分未據告訴），徒手入內竊取義大利快鍋1個、電腦主機2台
    、鍵盤1 個、熱水器3具、電鑽1具（價值約計新臺幣【下同
    】4萬9700元）及和成牌水龍頭10個、瓦斯爐零件1組、銅條
    1 束（價值待估）。得手後，持至臺中市○○區○○路某資
    源回收場變賣，得款2500元。嗣甲○○於99年1月7日返回住
    處發覺後報警處理，經警於1樓及2樓熱水器遭竊位置採得乙
    ○○指紋而循線查悉上情。
二、案經臺中縣警察局豐原分局報告臺灣臺中地方法院檢察署檢
    察官偵查起訴。
    理    由
壹、程序部分：
一、按簡式審判程序之證據調查，不受刑事訴訟法第159條第1項
    規定之限制，刑事訴訟法第273條之2定有明文。此乃因簡式
    審判程序，貴在審判程序之簡省便捷，故調查證據之程序宜
    由審判長便宜行事，以適當之方法行之即可；又因被告對於
    犯罪事實並不爭執，可認定被告亦無行使反對詰問權之意，
    因此有關傳聞證據之證據能力限制規定無庸予以適用。
二、本件證人葉壁珍於警詢中所為之陳述，雖為審判外之言詞陳
    述，其性質為傳聞證據；惟本件訴訟係適用簡式審判程序，
    有審判筆錄在卷可稽，是其於警詢中所為之證言，自得作為
    認定事實之證據。
貳、實體部分：
一、訊據被告乙○○對於前開犯罪事實坦承不諱，核與證人葉壁
    珍證述之情節大致相符。並有內政部警政署刑事警察局99年
    1 月28日刑紋字第0990011327號鑑定書、臺中縣警察局豐原
    分局現場勘察報告、刑案現場測繪圖、現場照片15張、勘察
    採證暨防竊安全諮詢同意書、住宅竊盜案現場勘察情況、刑
    事案件證物採驗紀錄表在卷足資佐證，被告自白犯罪，顯與
    事實相符，本件事證明確，其竊盜犯行洵堪認定。
二、核被告乙○○所為，係犯刑法第321 條第1項第2款之毀壞安
    全設備竊盜罪。被告有事實欄所載之前科，有臺灣高等法院
    被告前案紀錄表1 份在卷足憑，其前受有期徒刑之執行完畢
    後，五年內故意再犯本件有期徒刑以上之罪，為累犯，應依
    刑法第47條第1 項之規定，加重其刑。爰審酌被告犯罪之手
    段尚稱平和、竊得財物之價值非高、及其犯後坦承犯行，態
    度良好等一切情狀，量處如主文所示之刑，以資儆懲。
據上論斷，應依刑事訴訟法第273 條之1第1項、第299條第1項前
段，刑法第321條第1項第2款、第47條第1項，判決如主文。
中    華    民    國    99    年    7     月    20    日
                  刑事第六庭  法  官  高英賓
以上正本證明與原本無異。
如不服本判決應於收受判決後10日內向本院提出上訴書狀，並應
敘述具體理由；其未敘述上訴理由者，應於上訴期間屆滿後20日
內向本院補提理由書（均須按他造當事人之人數附繕本）「切勿
逕送上級法院」。
                              書記官  司立文
中    華    民    國    99    年    7     月    20    日
附錄論罪科刑法條：
中華民國刑法第321 條
（加重竊盜罪）
犯竊盜罪而有左列情形之一者，處6月以上、5年以下有期徒刑：
一、於夜間侵入住宅或有人居住之建築物、船艦或隱匿其內而犯
    之者。
二、毀越門扇、牆垣或其他安全設備而犯之者。
三、攜帶兇器而犯之者。
四、結夥三人以上而犯之者。
五、乘火災、水災或其他災害之際而犯之者。
六、在車站或埠頭而犯之者。
前項之未遂犯罰之。

司法院資訊處製作；財團法人民間司法改革基金會備份。
